【裁判字號】    89,訴更,2
【裁判日期】    890229
【裁判案由】    違反槍砲彈藥刀械管制條例等
【裁判全文】
臺灣桃園地方法院刑事判決                       八十九年度訴更字第二號
    公  訴  人  臺灣桃園地方法院檢察署檢察官
    被      告  甲○○
右列被告因違反槍砲彈藥刀械管制條例等案件，經檢察官提起公訴（八十七年度偵字
第六四九號），為本院於中華民國八十八年二月十九日為第一審判決（八十七年度訴
字第六四九號），經檢察官不服提起上訴，為台灣高等法院於八十八年十月十四日撤
銷原判決，發回本院審理，判決如左：
        主  文
本件免訴。
        理  由
一、公訴意旨略以：被告甲○○於民國八十六年十月六日，在詹文生位於桃園縣中壢
    市○○路一九四巷十六號之住處，轉讓安非他命予詹文生（其涉非法吸用安非他
    命部分另結）一次，因認被告甲○○涉犯藥事法第八十三條第一項之罪嫌云云。
二、按犯罪事實應依證據認定之，無證據不得推定其犯罪事實，刑事訴訟法第一百五
    十四條定有明文。又認定不利於被告之事實，須依積極證據，苟積極證據不足為
    不利於被告事實之認定時，即應為有利於被告之認定，更不必有何有利之證據，
    最高法院三十年上字第八一六號著有判例可資參照。又案件若曾經判決確定者，
    應諭知免訴之判決；此項一事不再理之原則，關於實質上一罪或裁判上一罪，其
    一部事實已經判決確定者，對於構成一罪之其他部分，亦均應適用，此為刑事訴
    訟法第三百零二條第一款所明定，並迭經最高法院以三二上字第二五七八號、四
    七台非四二號、四九台非二０號、六０台非七七號著成判例可稽。
三、公訴人認被告甲○○右揭犯行，無非以被告對轉讓安非他命之犯行坦承不諱為其
    主要論據。惟查，本案業據被告於本院前次審理時堅決否認有何轉讓安非他命予
    詹文生之犯行，並辯稱：係伊提供安非他命予詹文生，而與詹文生一起吸用安非
    他命等語。次查，同案被告詹文生雖於警訊時供稱伊自八十五年初即吸用安非他
    命，平均一日約吸用二、三次，且從伊一開始吸用安非他命即係被告甲○○免費
    提供伊吸用的云云，然其又於本案本院前次審理時供陳係八十六年六、七月才與
    被告甲○○認識，且伊吸用之安非他命雖係被告甲○○所提供，然伊都與甲○○
    一起吸用，則詹文生於警訊中既稱被告甲○○自八十五年初即提供伊安非他命吸
    用，繼於本案本院前次審理時另稱係八十六年六、七月才與被告甲○○認識，前
    後供陳已有不符；且自八十五年初至被警查獲日即八十六年十月七日時隔近一年
    十月，而詹文生又於警訊自承一日即要吸用安非他命二、三次，則與詹文生僅係
    普通朋友之被告甲○○豈會無端免費轉讓非小量且價昂之安非他命予詹文生長達
    一年十月？又詹文生於偵訊時雖稱伊所吸用之安非他命係被告甲○○於八十六年
    十月六日在伊住處送給伊的，被告甲○○亦不否認此點，然渠二人均未表明是否
    有一起吸用該安非他命。且衡諸詹文生、甲○○二人於次日即八十六年十月七日
    為警查獲時所採集尿液均呈安非他命陽性反應（此有桃園縣衛生局不法藥物尿液
    檢定書一紙可憑），被告甲○○提供安非他命以供渠二人共同吸用即非無可能，
    況詹文生於警訊中亦且陳稱伊最後一次吸用安非他命係在其住處和被告甲○○一
    起吸用的。是綜上所述，尚無從認定被告甲○○有轉讓安非他命予詹文生之主觀
    犯意，此外，復查無其他積極證據，足以證明被告有何右開犯行，其非法轉讓禁
    藥之犯行尚屬不能證明。然被告甲○○所為固不適於轉讓安非他命禁藥罪之構成
    要件，卻合於幫助施用安非他命罪之構成要件，且與公訴人所起訴之事實係屬基
    本事實同一而仍在公訴人起訴範圍內，本院本應就此部分，變更起訴法條，予以
    論究。惟被告甲○○因另自八十六年二月廿日起至同年十月七日止，多次非法吸
    用安非他命，業經本院於八十七年一月五日以八十六年度易字第四二七六號刑事
    判決確定在案，此有該判決書一紙在卷可稽，核與本件被告被訴於八十六年十月
    六日幫助非法吸用安非他命之犯罪事實，時間緊接，所犯之構成要件相同，而有
    連續犯裁判上一罪之關係，為法律上同一之案件，是依首開說明，本件被告被訴
    幫助吸用安非他命之事實，業經判決確定，爰不經言詞辯論，依刑事訴訟法第三
    百零二條第一款之規定，諭知免訴之判決。
據上論斷，應依刑事訴訟法第三百零二條第一款，第三百零七條，判決如主文。
中        華        民        國      八十九   年   二    月   二十九   日
                                臺灣桃園地方法院刑事第一庭
                                     法  官 潘  政  宏
右正本證明與原本無異。
如不服本判決，應於判決送達後十日內向本院提出上訴狀( 應附繕本 )，上訴於
臺灣高等法院。
                                    書記官   游  誼
中        華        民        國   八十九   年   三   月    八    日
如不服本判決，應於判決送達後十日內向本院提出上訴狀( 應附繕本 )，上訴於
臺灣高等法院。


司法院資訊處製作；財團法人民間司法改革基金會備份。
